【裁判字號】    99,聲,179
【裁判日期】    990226
【裁判案由】    返還提存物
【裁判全文】
臺灣桃園地方法院民事裁定               99年度聲字第179號
聲  請  人  乙○○
相  對  人  幸福人壽保險股份有限公司
法定代理人  甲○○
上列當事人間聲請發還擔保金事件，本院裁定如下：
    主  文
聲請駁回。
聲請程序費用由聲請人負擔。
    理  由
一、聲請意旨略以：聲請人前依鈞院96年度聲字第526 號停止強
    制執行裁定，提供擔保金新台幣（下同）18萬6,294 元（本
    院96年度存字第2057號）在案。茲因聲請人已於訴訟終結後
    聲請本院限期通知受擔保利益人即相對人行使權利而未行使
    ，爰依民事訴訟法第104 條第1 項第3 款後段規定，聲請准
    予返還上開擔保金等語，並提出本院98年度桃簡字第1440號
    民事判決影本1 件為證。
二、按訴訟終結後，法院依供擔保人之聲請，通知受擔保利益人
    於一定期間內行使權利並向法院為行使權利之證明而未證明
    者，法院應依供擔保人之聲請，以裁定命返還其提存物，民
    事訴訟法第104 條第1 項第3 款後段定有明文。上開規定依
    同法第106 條前段規定，於其他依法令供訴訟上之擔保者準
    用之。
三、經查，聲請人主張其前依本院96年度聲字第526 號民事裁定
    ，以本院96年度存字第2057號提存擔保金18萬6,294 元，並
    於訴訟終結後，聲請本院限期通知相對人即受擔保利益人行
    使權利之事實，業經本院依職權調取本院96年度聲字第526
    號、96年度存字第2057號、98年聲字第1002號卷宗核閱無誤
    ，堪信為真實。惟查，上開通知行使權利函係於98年8 月10
    日送達相對人，有本院送達證書附於前揭通知行使權利卷內
    可稽，而相對人已遵期於收受通知後21日內之98年8 月28日
    ，以其因「聲請人聲請停止強制執行致伊受有18萬6,294 元
    之損害」為由，向本院聲請對聲請人核發支付命令，該支付
    命令經聲請人依法提出異議而視為起訴，嗣本院以98年度桃
    簡字第1440號判決駁回相對人之訴，惟相對人不服，已於法
    定期間內提起上訴，該訴訟事件尚未終結等情，經本院依職
    權調閱本院98年度桃簡字第1440號卷宗查核屬實。揆諸前開
    說明，相對人既已依法向本院對聲請人行使權利，且該損害
    賠償事件尚未終結，則相對人是否因該停止強制執行程序受
    有損害仍未能確定，是聲請人聲請返還提存物即與前揭規定
    所定要件不符，自不能准許，應予駁回。
四、依民事訴訟法第95條、第78條，裁定如主文。
中    華    民    國    99    年    2     月    26    日
                  民事第二庭    法  官  劉佩宜
上列正本證明與原本無異。
如對本裁定抗告須於裁定送達後10日內向本院提出抗告狀，並應
繳納抗告裁判費新臺幣1,000 元。
中    華    民    國    99    年    2     月    26    日
                                書記官  賴柏仲

司法院資訊處製作；財團法人民間司法改革基金會備份。
